257Edepot - Archives communales déposées de Fretigney-et-Velloreille
Archives Départementales de la Haute-Saône
- ARCHIVES MODERNES
  - EDIFICES COMMUNAUX, MONUMENTS ET ETABLISSEMENTS PUBLICS
    - Edifices à usage d’établissements d’enseignements, de sciences et d’art.-Ecole des filles, construction d’un mur de clôture: arrêté préfectoral, plan, extrait du registre des délibérations du conseil municipal (1879); travaux de réparations: devis, plan, état métrique et estimatif, mémoire explicatif (1862, 1902, s.d.). Ecoles de filles et de garçons, réparations: procès-verbal d’adjudication (1850). Maison d’école, construction: correspondance (1854-1855); travaux de réparation: devis, procès-verbal d’adjudication (1847, 1910). Salle d’asile, projet de construction: devis et état estimatif, état métrique et analyse des prix, mémoire explicatif (1868). Contient également: fontaines, travaux de réparations: devis (1910). 21 pièces papier, 2 plans., 257 Edepot 68; M3
      ECOLE
  - BIENS COMMUNAUX, TERRES, BOIS ET EAUX
    - Biens communaux: baux de biens et marchés divers (1808-1920); ventes ou achats de terrains par la commune (1811-1866); recherche de sources (1846); concessions d’eau (1889; 1959); état des biens ruraux autres que les bois (1861). 1 liasse, 106 pièces papier., 1808-1959; 257 Edepot 30; N1
      BIENS COMMUNAUX
    - Bois: pièces diverses et plans relatifs à l’aménagement des bois communaux (1808-1921); cahier d’aménagement des bois de la section de Velloreille (1862-1864). 1 liasse, 75 pièces papier et 12 plans., 257 Edepot 31; N2
    - Bois: adjudication de la coupe affouagère (1807-1870); autres marchés forestiers (1808-1870). 1 liasse, 215 pièces papier., 257 Edepot 32; N3
    - Pièces de procès soutenus par la commune contre les héritiers Vernot, du lieu, pour la propriété de la source des Duits et de la force motrice alimentant le moulin de la Rouchotte, avec plan (an II-1881); contre les héritiers Ferrey, du lieu, pour anticipation, avec plan (an IV-1843); et contre François Dupaillet, aubergiste du lieu, pour la même cause, avec plan (1863-1864). 1 liasse, 73 pièces papier et 5 plans., 257 Edepot 33; N6
      EAU SOUTERRAINE
    - Bois.-Futaie et taillis de la coupe affouagère, répartition: rôles (1816, 1823-1850). Bois communaux de Fretigney, aménagement: procès-verbaux et croquis géométriques (1836). 28 pièces papier, 1 cahier., 1816-1850; 257 Edepot 69; N4
      ROLE
    - Bois.-Bois communaux de Fretigney: plan dressé par l’administration des forêts. 1 plan, rangé dans la collection des plans communaux déposés aux Archives départementales de la Haute-Saône., 1872; 257 Edepot 70; N5
    - Eaux.-Fontaines, construction et réparations: devis, état métrique des travaux, état estimatif, plans, arrêtés, projets, extrait du registre des délibérations, rapport (1825-1889); concession du trop plein des eaux: arrêté municipal, correspondance, extrait du registre des délibérations du conseil municipal (1922). Puits communaux, construction: devis, plan, métré, rapport, correspondance, analyse, programme (1844). Barrage, construction: cahier des charges et procès-verbal d’adjudication (1868). Contient également: Travaux de réparation à la maison commune, à la maison de l’instituteur et à l’école des filles; construction d’un aqueduc; démolition et reconstruction d’un ponceau; établissement d’un puits (1878). 62 pièces papier, 10 plans., 1825-1922; 257 Edepot 71; N7
      EAU SOUTERRAINE; FONTAINE; PUITS
  - TRAVAUX PUBLICS, VOIRIES, MOYENS DE TRANSPORT, REGIME DES EAUX
    - Travaux publics et voirie en général.-Voirie urbaine, construction de ponts et de ponceaux: dessin des ouvrages, devis, procès-verbal d’adjudication des travaux, devis et cahier des charges, marché, procès-verbal, extrait du registre des délibérations du conseil municipal, arrêté préfectoral, correspondance, plan (1829-1910); ventes de terrains: plan, arrêtés préfectoraux, correspondance, marchés (1843-1876, s.d.); alignements des rues: avis, plan, extrait du registre des délibérations du conseil municipal, procès-verbal d’expertise, soumission, arrêtés préfectoraux, correspondance, note, acte notarié, acte d’aliénation de terrain, procès-verbal de métré, communiqué (1841-1925, s.d.); construction de rigoles pavées: plans, devis, extrait du registre des délibérations du conseil municipal, soumission (1858-1868); demande d’autorisation d’établissement d’une clôture sur la voie publique: correspondance (1882); projet de travaux de terrassements pour l’amélioration du champ de foire: plans, devis, procès-verbal d’adjudication (1876-1877); pose de poteaux pour interdire la mendicité: procès-verbal d’adjudication (1861); suppression d’une place à fumier: plan (1840). 44 pièces papier, 11 plans., 1829-1925; 257 Edepot 34; O1
      DEVIS; PROCES-VERBAL; PLAN
      OUVRAGE D'ART; RESEAU ROUTIER
    - Voirie: rôles des prestations et de la taxe vicinale (1831; 1848; 1866-1905). 1 liasse, 41 tableaux., 1831-1905; 257 Edepot 35; O4
      RESEAU ROUTIER
    - Travaux publics et voirie en général.-Petite voirie, reconnaissance et classement des chemins: état, arrêté préfectoral, extraits du registre des délibérations du conseil municipal, tableaux (1825-1894); élargissement du chemin vicinal n°3: plans, état, tableau indicatif, rôles des journées employées (1835-1882); construction et entretien du chemin de grande communication n°22 de l’abbaye à Champlitte: comptes de recettes et dépenses, tarifs de conversion en tâches, états d’indication des travaux, arrêtés, tableau des parcelles de terrains à acquérir, correspondance (1850-1868); réparations au chemin vicinal n°4 de Rioz à Soing: états d’indication, comptes des recettes et dépenses (1859-1864); réparations au chemin vicinal de Bourguignon à Fretigney: devis, procès-verbal d’adjudication, procès-verbal de reconnaissance des travaux, traité, arrêtés, plan (1825-1844); délimitation et construction d’un chemin de défruitement: plan, extrait du registre des délibérations, arrêté préfectoral (1867-1868); travaux d’entretien: arrêtés préfectoraux, état d’indication, correspondance, tarif de conversion en tâches, rôles de prestations, états approximatifs (1844-1877, s.d.); votes des journées de prestations: extraits du registre des délibérations du conseil municipal, rapports, note (1920). 99 pièces papier, 5 plans., 1825-1920; 257 Edepot 72; O2
      PLAN; DEVIS; PROCES-VERBAL; MINUTE D'OFFICIER PUBLIC
    - Travaux publics et voirie en général.-Grande voirie, rectification de la route départementale n°3 de Besançon à Neufchâteau: correspondance, extrait du registre des délibérations du conseil municipal, bordereau, rapport, plans (1873-1874); révision du réseau des routes départementales: projet (1855). 6 pièces papier, 3 plans., 1855-1874; 257 Edepot 73; O3
    - Moyens de transport et travaux divers.-Chemin de fer d’intérêt local, établissement de la ligne Vesoul-Fretigney: rapport, arrêtés préfectoraux (1900, 1904); établissement de la ligne Besançon-Vesoul avec embranchement de Grandvelle à Fretigney: correspondance, plans, arrêtés préfectoraux, notifications des offres légales, significations de jugements d’expropriations (1907-1910, s.d.). Tramway à vapeur, établissement de la ligne de Fretigney à Bucey-les-Gy: signification de jugements d’expropriation, arrêtés préfectoraux, rapport, significations des offres légales (1894-1898). Réseau téléphonique départemental, rattachement: traité, communiqué (1904-1905, s.d.). Mines, autorisation donnée à Mme Derose et M. Masson pour le maintient en activité d’un lavoir pour le lavage du minerai de fer: ordonnance royale [1830]; autorisation d’extractions: extraits du registre des délibérations du conseil municipal, correspondance, procès-verbaux, arrêtés préfectoraux, rapports, traités de concessions (1837-1929); recherches de minerai de fer dans les terrains communaux: correspondance, extrait du registre des délibérations du conseil municipal, arrêtés préfectoraux (1908-1912). 80 pièces papier, 2 plans., [1830]-1912; 257 Edepot 74; O5
      MINERAI; TELEPHONE; TRANSPORT EN COMMUN; TRANSPORT FERROVIAIRE
    - Navigation et régime des eaux.-Canal couvert sous la route départementale n°1, construction: rôle des journées employées (1865). Fossés, curage: plans, états indicatifs, arrêtés préfectoraux, devis et cahier des charges, registres des déclarations (1899-1900, s.d.). Ruisseaux, faucardement: arrêtés, extrait du registre des délibérations du conseil municipal (1909-1926); curage: rapport, plans, états indicatif, procès-verbal et registre d’enquête, arrêtés préfectoraux, extraits du registre des délibérations, correspondance, registres des déclarations, devis et cahier des charges, rôle de répartition, extrait du registre des arrêtés du maire (1837-1928). Rivière « La Romaine », curage: note, correspondance, devis et cahiers des charges, extraits des délibérations du conseil municipal, procès-verbal d’adjudication de travaux, état indicatif, registre des déclarations, plan (1892-1894). Aqueduc, construction: extrait du registre des délibérations du conseil municipal (1904). Moulin du sieur Masson: arrêtés, procès-verbal de récolement, pétition, correspondance (1838-1915). 67 pièces papier, 6 plans., 257 Edepot 75; O6
      PLAN; PROCES-VERBAL; MINUTE D'OFFICIER PUBLIC
      COURS D'EAU; ENERGIE HYDRAULIQUE; TRAITEMENT DES EAUX USEES; VOIE NAVIGABLE
  - CULTE
    - Culte catholique.-Biens des anciens établissements ecclésiastiques, attribution à la commune de Fretigney: décret, notification (1910-1911). Location du presbytère: correspondance, procès-verbal d’adjudication, bail (1908-1909). Loi de séparation des églises et de l’Etat, mise en application: circulaires, inventaire des biens mobiliers et immobiliers, avis de convocation (1906-1907). Fabrique, demande de subvention: correspondance (1871); comptabilité: comptes (1828-1830). 16 pièces papier., 1828-1911; 257 Edepot 76; P1
      CULTE; FABRIQUE D'EGLISE
  - ASSISTANCE ET PREVOYANCE
    - Sociétés de bienfaisance: assistance aux familles nombreuses (1910); œuvre de l’allaitement maternel (1921). 1 liasse, 6 pièces imprimées., 1910-1921; 257 Edepot 36; Q1
      STRUCTURE COMMUNALE D'AIDE SOCIALE
    - Œuvres charitables.-Comité communal de bienfaisance: tableau de répartition du crédit pour secours aux indigents, arrêté de nomination des membres, procès-verbal d’installation, communiqué (1860-1867). Donation de la comtesse du Taillis aux pauvres de la commune: décret, acte notarié (1875-1876). 7 pièces papier., 1860-1876; 257 Edepot 77; Q2
      DONS-ET-LEGS; STRUCTURE COMMUNALE D'AIDE SOCIALE
    - Institutions diverses.-Caisse d’assurances mutuelles agricoles contre l’incendie: statuts (1910, 1912). Syndicat communal agricole et viticole: statuts, correspondance, listes (1900-1927, s.d.). Syndicat d’élevage: statuts (1924). Caisse locale d’assurances mutuelles agricoles contre les accidents: statuts (1924-1925). Caisse de réassurance contre la mortalité du bétail: statuts (1907, 1920, 1923). Société fraternelle d’assurances mutuelles contre la mortalité du bétail: statuts (1902). 10 pièces papier, 5 livrets., 257 Edepot 78; Q3
    - Institutions diverses.-Société fraternelle d’assurances contre la mortalité du bétail, opérations de recettes et de dépenses: registre. 1 registre cartonné., 1903-1922; 257 Edepot 79; Q4
    - Institutions diverses.-Société fraternelle d’assurances contre la mortalité du bétail, délibérations: registre. 1 registre cartonné., 1904-1923; 257 Edepot 80; Q5
    - Application des lois d’assistance et de prévoyance.- Retraites et pensions civiles et militaires: certificat, correspondance, copie d’un extrait des minutes du greffe du tribunal civil (1878, 1888). Accidents du travail, déclarations: registre (1903-1920). Secours accordé par le préfet aux indigents: extrait du registre des délibérations du conseil municipal (1867). Médicaments fournis aux indigents: états (1851-1853). Médecins cantonaux, organisation d’un service médical gratuit en faveur des malades indigents: communiqué (1859). Service de la médecine gratuite, attribution de soins aux indigents malades: traités (1860, 1863). Bureau d’assistance médicale gratuite, nomination des membres de la commission administrative: arrêtés, extraits du registre des délibérations du conseil municipal (1895-1927); fourniture de médicaments: communiqué (1895); règlement des dépenses: communiqué (1911); révision des taux des allocations mensuelles: communiqués, extrait du registre des délibérations du conseil municipal (1911, 1925-1926); élections de délégués à la commission cantonale: arrêté, communiqués, extraits du registre des délibérations de la commission administrative (1911, 1920). 63 pièces papier, 1 registre., 1851-1927; 257 Edepot 81; Q6
      ACCIDENT DU TRAVAIL; AIDE MEDICALE; AIDE SOCIALE; RETRAITE
  - INSTRUCTION PUBLIQUE, SCIENCES, LETTRES ET ARTS
    - Instruction publique.-Enfants âgés de 6 à 13 ans, déclarations de mode d’instruction: listes nominatives (1887-1895, s.d.). Instituteurs et institutrices, nomination et traitement: marchés, correspondance, état (1789, 1819-1820, 1844); réclamation: extrait des registres des arrêtés du conseil de préfecture (1853). Instituteurs et institutrices adjoints, nomination et traitement: correspondance, arrêtés (1851-1864). Ecole maternelle, comptabilité: correspondance (1895); conversion en classe enfantine: correspondance (1895, 1897). Classe enfantine, séparation de la garderie: correspondance, extrait du registre des délibérations du conseil municipal (1899). Mobilier scolaire: inventaires, notes, correspondance, factures, traité de gré à gré, brochure, devis (1876-1926, s.d.). Comité local d’instruction primaire, délibérations: registre (1834-1847); nomination des membres: arrêtés (1843, 1846). 59 pièces papier, 3 cahiers., 257 Edepot 82; R1
      ENSEIGNEMENT
    - Sciences, lettres et arts.-Fanfare: statuts (1909, s.d.), livre de caisse (1910-1921), journal officiel, liste des membres, récépissé de déclaration, correspondance (1910-1911, s.d.), reçus, notes, factures (1910-1912). 2 cahiers, 36 pièces papier., 1909-1921; 257 Edepot 83; R2
      MUSIQUE
  - PIECES NE RENTRANT PAS DANS LES SERIES PRECEDENTES
    - Pièces diverses: reconnaissances de dettes faites par Pierre Pernin, de Velloreille, et par son fils, au profit de Pierre-Féréol Poncelin de Raucourt, demeurant à Besançon (4 octobre 1810); et de Jacques-Dauphin Marmet, capitaine en retraite à Besançon (12 janvier 1815); difficulté au sujet de la succession Froissard (3 avril 1817); reconnaissance de dette faite par Pierre Cugnet au profit de Claude Maire, tous de Fretigney (9 avril 1818); souscription du comté Pasteur (1911). 1 liasse, 7 pièces papier., 1810-1911; 257 Edepot 37; S1